---
title: "Analyse of processed Data start"
author: "Linus Benetz"
date: "2026-07-09"
output: html_document
---

```{r setup, include=FALSE}
knitr::opts_chunk$set(echo = TRUE)

library("here")
```


```{r, message=FALSE, results='hide'}
rm(list = ls()) # enviroment säubern

#install.packages("rio")
#install.packages("janitor")

library("rio")
library("here")
library("readxl")
library("tidyr")
library("dplyr")
library("ggplot2")
library("viridis")
library("janitor")
library("purrr") # für map Befehl

source(here::here("03_Analyses/Erste_Analyse_test", "Funktionen_Gleichungen_erste_Analyse.r"))

here()

```

# Allgemein

berechne jetzt erstmal für alle die Emissionswerte neu, nach den Gleichungen in Analyses_IPCC_code.rmd/html. Eigentlich ist das ja auch schon berechnet worden, aber so teste ich auch, ob die Gleichung von mir funktioniert.

## Berechnung

Aufgefallen, dass Ym linear im Zusammenhang mit den Emissionen steht, d.h. 10 % Reduktion Ym = 10% Reduktion Methan. Ebenso entspricht 10 % Ym einer Reduktion von 10 % der Tieranzahl

# Für DEU

```{r}
Emission_CH4_DEU_90_24 <- Emission_CH4_calculation_function(CC = "DEU", YE = "2024")

glimpse(Emission_CH4_DEU_90_24)
```

# Für NZL

```{r, message=FALSE}
Emission_CH4_NZL_90_24 <- Emission_CH4_calculation_function(CC = "NZL", YE = "2024")

glimpse(Emission_CH4_NZL_90_24)
```

# Für USA

## Problem

Haben hier nicht die selben Bezeichungen für die Tiere, da die USA die Option B für die Kategorisierung der Cattle Tiere verwendet hat. So kann aber aus dem [Inventory for U.S. Greenhouse Gas Emissions nad sinks](https://www.epa.gov/ghgemissions/inventory-us-greenhouse-gas-emissions-and-sinks-1990-2022) entnommen werden, welche unter **Dairy cattle** und welche unter **Beef/ Non-dairy cattle** substituiert werden.

Dabei zählen zu den **Dairy cattle** die **Dairy cows**, **Dairy calves** und **Dairy replacements**. Der Rest gehört zu den **Beef cattle**.

wichtiger Befehl hierfür case_when, funktioniert wie folgt:
case_when(
  Bedingung1 ~ Ergebnis1,
  Bedingung2 ~ Ergebnis2,
  TRUE ~ Default_Ergebnis
)

```{r, message=FALSE, results='hide'}
CRT_USA_1990_2022_all_subcat <- read.csv(here("02_processed/CRT", "CRT_USA_1990_2022_all_subcat.csv"))

glimpse(CRT_USA_1990_2022_all_subcat)

unique(CRT_USA_1990_2022_all_subcat$Animal)

## Vektoren für die Subkategorien von Dairy und Non-dairy (beef) cattle erstellen

Dairy_Cattle_vec <- c("Dairy cows", "Dairy replacements", "Dairy calves")

Non_dairy_cattle_vec <- setdiff(unique(CRT_USA_1990_2022_all_subcat$Animal), c(Dairy_Cattle_vec, "Cattle" )) #setdiff(x,y)

pop_lookup <- CRT_USA_1990_2022_all_subcat |> 
  filter(Animal %in% c("Dairy cows", "Beef cows")) |> 
  select(Year, Animal, Population_size_1000s) |> 
  pivot_wider(names_from = Animal, values_from = Population_size_1000s, names_prefix = "Pop_") #damit bekomme ich spalten mit den Namen der Tiere, vorher nur Zeilennamen mit Tiername

#View(pop_lookup)

rate_cols <- c("ø_GE_MJ_per_head_per_day", "Ym_in_percent", "CH4_emission_in_kg_CH4_per_head_per_year", "Weight_kg", "Digestibility_of_feed_in_percent") # da nicht alle spalten gleich aufsummiert werden sollen -> bei rate_cols sollte gewichtetes Mittelwert berechnet werden -> pregnant kann hierüber aber nicht berechnet werden, da bei gewichtetem mittelwert die Zeilen mit Na komplett rausgenommen werden -> d.h. hier würde % Pregnant auf komplett dairy cow übernommen werden pbwohl nur kleinerer Teil eigtl in dem angegebenem Prozentsatz schwange ist

na_cols <- c("Pregnant_in_percent", "Work_h_per_day") # hier kann man nicht einfach aufsummieren oder weighted mean nehmen, da NAs enthalten und muss eigtl um den Anteil korrigiert werden und nicht einfach aufs ganze bezogen werden

CRT_USA_1990_2022_data_all <- CRT_USA_1990_2022_all_subcat |> 
  mutate(Animal = case_when( 
    # hier werden einfach alle umgeschrieben in Dairy cattle die zu dairy cattle zusammengefasst weren sollen
    Animal %in% Dairy_Cattle_vec ~ "Dairy cattle",
    Animal %in% Non_dairy_cattle_vec ~ "Non-dairy cattle",
    Animal %in% "Cattle" ~ "Cattle",
    TRUE ~ "Sonstige"
    )
  ) |> 
  group_by(Year, Animal) |> 
  summarise(across(all_of(rate_cols), ~ weighted.mean(.x, w = Population_size_1000s, na.rm = TRUE)),
            across(where(is.numeric) & !all_of(rate_cols), ~ sum(.x, na.rm = TRUE)), # lasse Pregnant doch aufsummieren, um im nächsten schritt die Spalte zu korrigieren
            .groups = "drop"
            )  |> 
  left_join(pop_lookup, by = "Year") |>          # verbindet über Jahr, nicht über Position!
  mutate(
    Pregnant_in_percent = case_when(
      Animal == "Dairy cattle" ~ Pregnant_in_percent * `Pop_Dairy cows` / Population_size_1000s,
      Animal == "Non-dairy cattle" ~ Pregnant_in_percent * `Pop_Beef cows` / Population_size_1000s,
      TRUE ~ Pregnant_in_percent
    )
  ) |> 
  select(-starts_with("Pop_"))  # Hilfsspalten wieder entfernen


#View(CRT_USA_1990_2022_data_all)

#write.csv(CRT_USA_1990_2022_data_all, 
         # file = here("02_processed", "CRT", "CRT_USA_1990_2022_all.csv"),
        #  row.names = FALSE)

#glimpse(CRT_USA_1990_2022_data_all)

```

Das als Funktion in Functions_CRT_data_import_all.R nachgebaut + cattle werte berechnet die noch berechnet werden konnten

Jetzt ist Tabelle entsanden, die genauso aussieht wie die von NZL und DEU -> nur andere Anordnung der Spalten

Sollte jetzt genau so funktionieren wie DEU und NZL

```{r, message=FALSE, results='hide'}

Emission_CH4_USA_90_22 <- Emission_CH4_calculation_function(CC = "USA", YE = "2022")

glimpse(Emission_CH4_USA_90_22)

View(Emission_CH4_USA_90_22) # funbktioniert noch nicht -> muss nochmal schauen woran es liegt -> evtl andere bennenung der Spalten? -> bekomme aber auch keine Fehlermeldung -> lag daran, dass ich die umbenannte Tabelle zu dairy und non-dairy noch nicht abgespeichert hatte

```

# Grundsätzlich

Der Umbau der Daten von den USA war sinnvoll, jetzt genauso verarbeitbar wie die anderen Daten. 

Die Funktion für die weitere Analyse ist jedoch weniger sinnvoll, kaum neue Informationen. Habe nur gezeigt, dass ich die Formel aus dem IPCC anwenden kann.

Mache neue Analyse, wo ich einmal die Werte für eingespaarte CH4 angebe.
