---
title: "Zellzahl Methanobrevibacter"
author: "Linus Benetz"
date: "2026-06-29"
output:
  html_document: default
  pdf_document: default
---

```{r setup, include=FALSE}
knitr::opts_chunk$set(echo = TRUE)
```
## Allgemeines Vorgehen

Wurden in einer Bürker Zählkammer oder Bürker nach Neubauer verbesserten Zählkammer gezählt. Verdünnungen wurden mit DSM 1523 hergestellt. Es wurde ein Phasenkontrastmikroskop verwendet.

Es wurden Zellen in allen Ebenen gezählt, dies wurde durch verstellen der Schärfungsebene hergestellt.

#### Allgemeine Einstellungen fürs Skript

```{r}
rm(list = ls())

# setwd("~/Schreibtisch/Bachelorarbeit/Zellzahl")
# getwd() -> ist bei Projekt basiertem R nicht notwendig, setzt automatisch immer relativ Pfad zu Rproj

#install.packages("here")
library("tidyr")
library("dplyr")
library("ggplot2")
library("viridis")
library("here")
library("rio")
library("patchwork")
library("purrr")
library("ggtext")
library("xtable")

here()


# Hilfsfunktion: wandelt eine Zahl (auch mehrstellig, negativ) in Unicode-Hochstellung um
to_superscript <- function(n) {
  normal <- c("0","1","2","3","4","5","6","7","8","9","-")
  hoch   <- c("⁰","¹","²","³","⁴","⁵","⁶","⁷","⁸","⁹","⁻")
  chars <- strsplit(as.character(n), "")[[1]]
  paste0(hoch[match(chars, normal)], collapse = "")
}

# Hilfsfunktion, die die e-Notation in "Mantisse × 10^Exponent" (hochgestellt) umwandelt
format_power10 <- function(x, digits = 3) {
  e_str <- format(x, scientific = TRUE, digits = digits)
  teile <- strsplit(e_str, "e")
  sapply(teile, function(p) {
    mantisse <- p[1]
    exponent <- as.integer(p[2])   # entfernt führende Nullen und das "+"
    paste0(mantisse, " × 10", to_superscript(exponent))
  })
}
```

#### Allgemeine Berechnung der Zellzahl/ml

http://www.zaehlkammer.de/deutsch/neubauer.improved.html nennt die Maßen für die Kammern, ansonsten auch im Praktikumsskript für MiBi nachzulesen.

Habe immer ein Gruppenquadrat, bzw Großquadrat bei Neubauer improved und bei Bürker Zählkammer ausgezählt. 
Tiefe beträgt 0.1mm, Seitenlänge 0.2 mm. Es ergibt sich also folgendes Volumen pro Großquadrat:

$$ 0.2 \ mm*0.2\ mm*0.1 \ mm= 0.004 \ mm³ = 4*10⁻⁶\ cm³ = 4*10⁻⁶\ ml$$ 

Formel für die Berechnung der Zellzahl/ml der gezählten Zellen sieht dann wie folgt aus:

$$ \frac{ø\ gezählte\ Zellen \ * Verdünnungsfaktor}{4*10⁶\ ml}  $$



## Methanobrevibacter wolinii

Hatte hier bei der ersten Kultur aus Versehen die Bürker Zählkammer (0,1 mm Kammertiefe) verwendet und nicht die Bürker nach Neubauer verbesserte Zählkammer (0,1 mm Kammertiefe).

#### M. wolinii Aza 1 (*OD = 0.387*)

Probe wurde **1:20** in DSM 1523 Medium verdünnt und mit Bürkerzählkammer + Tciker gezählt. Es wurden pro Kammerfüllung 4 Großquadrate ausgezählt -> hier bei Bürker hat dieses dann nur keine 16 Kleinquadrate enthalten.

Gemessen am 8.06.26

```{r}
Mwoli_OD_0.387_cellnumber_1 <- data.frame(
  "chamber" = c("1.", "2.", "3.", "4."),
  "Quadrat_1" = c(138, 260, 180, 207),
  "Quadrat_2" = c(159, 271, 197, 191),
  "Quadrat_3" = c(226, 293, 216, 211),
  "Quadrat_4" = c(233, 265, 188, 227)
)


Mwoli_OD_0.387_cellnumber_1$ø_cellnumber <- rowMeans(Mwoli_OD_0.387_cellnumber_1[,2:5])

Mwoli_OD_0.387_cellnumber_1$cellnumber_per_ml <- format_power10(
  (Mwoli_OD_0.387_cellnumber_1$ø_cellnumber *20)/0.000004,
  digits = 3
  )
  
write.csv(Mwoli_OD_0.387_cellnumber_1, file = "Mwoli_OD_387_cellnumber_1.csv")

Mwoli_OD_0.387_cellnumber_1



```

#### M. wolinii Aza 2 (*OD = 0.396*)

Den wolinii Aza 2  wurde in Bürker nach Neubauer verbessert gemessen. Wurde auch **1:20** in DSM 1523 verdünnt.

Gezählt am 8.06.26.

```{r}
Mwoli_OD_0.396_cellnumber_2 <- data.frame(
  "chamber" = c("1.", "2.", "3.", "4."),
  "Quadrat_1" = c(177, 246, 175, 217),
  "Quadrat_2" = c(239, 241, 176, 185),
  "Quadrat_3" = c(263, 267, 161, 205),
  "Quadrat_4" = c(254, 208, 221, 180)
)

Mwoli_OD_0.396_cellnumber_2$ø_cellnumber <- rowMeans(Mwoli_OD_0.396_cellnumber_2[,2:5])

Mwoli_OD_0.396_cellnumber_2$cellnumber_per_ml <- format_power10(
  (Mwoli_OD_0.396_cellnumber_2$ø_cellnumber*20)/0.000004,
  digits = 3
  )

write.csv2(Mwoli_OD_0.396_cellnumber_2, file = "Mwoli_OD_0.396_cellnumber_2.csv")

Mwoli_OD_0.396_cellnumber_2

```


## Methanobrevibacter thaueri 

Wurden alle mit Bürker nach Neubauer verbessert gemessen. Verdünnungen wurden ebenso immer mit DSM 1523 hergestellt. 

#### Mthau X (*OD = 0.235*)

Wurde **1:10** verdünnt. Gezählt am 9.06.26.

```{r}
Mthau_OD_0.235_cellnumber_X <- data.frame(
  "chamber" = c("1.", "2.", "3.", "4."),
  Quadrat_1 = c(189, 237, 186, 146),
  Quadrat_2 = c(232, 209, 253, 187),
  Quadrat_3 = c(250, 224, 230, 216),
  Quadrat_4 = c(265, 263, 237, 262)
)

Mthau_OD_0.235_cellnumber_X$ø_cellnumber <- rowMeans(Mthau_OD_0.235_cellnumber_X[,2:5])

Mthau_OD_0.235_cellnumber_X$cellnumber_per_ml <- format_power10(
  Mthau_OD_0.235_cellnumber_X$ø_cellnumber*10/0.000004,
  digits = 3
)

write.csv2(Mthau_OD_0.235_cellnumber_X, file = "Mthau_OD_0.235_cellnumber_X.csv")

Mthau_OD_0.235_cellnumber_X

```

#### Mthau Y (*OD = 0.116)*

Ebenfalls **1:10** verdünnt. Gezählt am 9.06.26.

```{r}
Mthau_OD_0.116_cellnumber_Y <- data.frame(
  chamber = c("1.", "2.", "3.", "4."),
  Quadrat_1 = c(255, 127, 110, 127),
  Quadrat_2 = c(181, 92, 136, 93),
  Quadrat_3 = c(189, 131, 153, 109),
  Quadrat_4 = c(171, 193, 109, 156)
)

Mthau_OD_0.116_cellnumber_Y$ø_cellnumber <- rowMeans(Mthau_OD_0.116_cellnumber_Y[, 2:5])

Mthau_OD_0.116_cellnumber_Y$cellnumber_per_ml <- format_power10(
  Mthau_OD_0.116_cellnumber_Y$ø_cellnumber*10/0.000004,
  digits = 3
  )

write.csv2(Mthau_OD_0.116_cellnumber_Y, file = "Mthau_OD_0.116_cellnumber_Y.csv")

Mthau_OD_0.116_cellnumber_Y

```


## Methanobrevibacter millerae 

#### Mmilli (*OD = 0.378*)

**1:20** Verdünnt. Gezählt am 8.06.26.

Habe hier bei Kammer 1, 3 & 4 5 Großquadrate ausgezählt, bei Kammer 2 leider aber nur 2

```{r}
Mmilli_OD_0.378_1 <- data.frame(
  chamber = c("1.", "2.", "3.", "4."),
  Quadrat_1 = c(186, 118, 211, 128),
  Quadrat_2 = c(175, 204, 178, 128),
  Quadrat_3 = c(173, NA, 232, 201),
  Quadrat_4 = c(156, NA, 211, 204),
  Quadrat_5 = c(220, NA, 184, 160)
)

Mmilli_OD_0.378_1$ø_cellnumber <- rowMeans(Mmilli_OD_0.378_1[,2:6], na.rm = TRUE)

Mmilli_OD_0.378_1$cellnumber_per_ml <- format_power10(
  Mmilli_OD_0.378_1$ø_cellnumber*20/0.000004,
  digits = 3
)

write.csv2(Mmilli_OD_0.378_1, file = "Mmilli_OD_0.378_1.csv")

Mmilli_OD_0.378_1
```

## Methanobrevibacter boviskoreanii

#### Mbovis 1 (*OD = 0.287*)
 
**1:20** verdünnt. Gezählt am 26.06.

```{r}
Mbovis_OD_0.287_1 <- data.frame(
  chamber = c("1.", "2.", "3.", "4."),
  Quadrat_1 = c(123, 162, 170, 187),
  Quadrat_2 = c(162, 228, 128, 174),
  Quadrat_3 = c(166, 205, 137, 263),
  Quadrat_4 = c(170, 242, 213, 237)
  )

Mbovis_OD_0.287_1$ø_cellnumber <- rowMeans(Mbovis_OD_0.287_1[,2:5])

Mbovis_OD_0.287_1$cellnumber_per_ml <- format_power10(
  Mbovis_OD_0.287_1$ø_cellnumber*20/0.000004,
  digits = 3
)

write.csv2(Mbovis_OD_0.287_1, file = "Mbovis_OD_0.287_1.csv")

Mbovis_OD_0.287_1

```
# Tabelle mit ø gezählten Zellen pro Kultur 
```{r}

ø_cellnumber_per_culture <- tibble(
  culture = c("M. wolinii", "M. wolinii", "M. thaueri", "M. thaueri", "M. millerae", "M. boviskoreani"),
  OD = c(0.387, 0.396, 0.235, 0.116, 0.378, 0.287),
  "Dilution factor" = c(20, 20, 10, 10, 20, 20),
  "ø cellnumber" = c(mean(Mwoli_OD_0.387_cellnumber_1$ø_cellnumber), mean(Mwoli_OD_0.396_cellnumber_2$ø_cellnumber), mean(Mthau_OD_0.235_cellnumber_X$ø_cellnumber), mean(Mthau_OD_0.116_cellnumber_Y$ø_cellnumber), mean(Mmilli_OD_0.378_1$ø_cellnumber), mean(Mbovis_OD_0.287_1$ø_cellnumber))
)

n_cols <- ncol(ø_cellnumber_per_culture)

ø_cellnumber_per_culture_latex <- xtable(ø_cellnumber_per_culture,
                                         caption = "Platzhalter",
                                         label = "tab:ø_cell_per_culture",
                                         digits = 3,
                                         align = c("l", rep("c", n_cols)))
print(ø_cellnumber_per_culture_latex,
      file = here("../Text_Production/tables/04_result", "ø_cellnumber_per_culture.tex"),
      booktabs = TRUE,
      include.rownames = FALSE,
      caption.placement = "top"
      )

ø_cellnumber_per_culture

```

## Zellzahlen/ml der *Methanobrevibacter*

Übersichtstabelle mit den durchschnittlichen Zellzahl/ml für die jeweiligen OD-Werte.

```{r}

ø_cellnumber_per_ml_cor <- function(df, Verdünnungsfaktor){
  zellzahl_pro_ml <- (df$ø_cellnumber * Verdünnungsfaktor)/ 0.000004
  zellzahl_pro_ml_ø <- format_power10(
    sum(zellzahl_pro_ml)/nrow(df),
    digits = 3)
  return(zellzahl_pro_ml_ø)
}

ø_cellnumber_per_ml_of <- function(df, Verdünnungsfaktor){
  zellzahl_pro_ml <- (df$ø_cellnumber * Verdünnungsfaktor)/ 0.000004
  zellzahl_pro_ml_ø <- sum(zellzahl_pro_ml)/nrow(df)
  return(zellzahl_pro_ml_ø)
}


Methanos_OD_Cellnumber_per_ml <- data.frame(
  "A" = c("OD", "cellnumber_per_ml"),
  "wolinii_1" = c(0.387, ø_cellnumber_per_ml_cor(Mwoli_OD_0.387_cellnumber_1, 20)),
  "wolinii_2" = c(0.396, ø_cellnumber_per_ml_cor(Mwoli_OD_0.396_cellnumber_2, 20)),
  "thaueri_1" = c(0.235, ø_cellnumber_per_ml_cor(Mthau_OD_0.235_cellnumber_X, 10)),
  "thaueri_2" = c(0.116, ø_cellnumber_per_ml_cor(Mthau_OD_0.116_cellnumber_Y, 10)),
  "millerae_1" = c(0.378, ø_cellnumber_per_ml_cor(Mmilli_OD_0.378_1, 20)),
  "boviskoreani_1" = c(0.287, ø_cellnumber_per_ml_cor(Mbovis_OD_0.287_1, 20))
)

Methanos_OD_Cellnumber_per_ml_rv <- data.frame(
  "Methanobrevibacter" = c("wolinii_1",   "wolinii_2",   "thaueri_1", "thaueri_2", "millerae_1", "boviskoreani_1"),
  "OD" = c(0.387, 0.396, 0.235, 0.116, 0.378, 0.287),
  "cellnumber_per_ml" = c(ø_cellnumber_per_ml_cor(Mwoli_OD_0.387_cellnumber_1, 20), ø_cellnumber_per_ml_cor(Mwoli_OD_0.396_cellnumber_2, 20), ø_cellnumber_per_ml_cor(Mthau_OD_0.235_cellnumber_X, 10), ø_cellnumber_per_ml_cor(Mthau_OD_0.116_cellnumber_Y, 10), ø_cellnumber_per_ml_cor(Mmilli_OD_0.378_1, 20), ø_cellnumber_per_ml_cor(Mbovis_OD_0.287_1, 20))
)

Methanos_OD_Cellnumber_per_ml_rv_of <- data.frame(
  "Methanobrevibacter" = c("wolinii_1",   "wolinii_2",   "thaueri_1", "thaueri_2", "millerae_1", "boviskoreani_1"),
  "OD" = c(0.387, 0.396, 0.235, 0.116, 0.378, 0.287),
  "cellnumber_per_ml" = c(ø_cellnumber_per_ml_of(Mwoli_OD_0.387_cellnumber_1, 20), ø_cellnumber_per_ml_of(Mwoli_OD_0.396_cellnumber_2, 20), ø_cellnumber_per_ml_of(Mthau_OD_0.235_cellnumber_X, 10), ø_cellnumber_per_ml_of(Mthau_OD_0.116_cellnumber_Y, 10), ø_cellnumber_per_ml_of(Mmilli_OD_0.378_1, 20), ø_cellnumber_per_ml_of(Mbovis_OD_0.287_1, 20))
)



write.csv2(Methanos_OD_Cellnumber_per_ml_rv, file = "Methanobrevibacter_OD_cellnumber.csv")

write.csv2(Methanos_OD_Cellnumber_per_ml_rv_of, file = "Methanobrevibacter_OD_cellnumber_original.csv")

Methanos_OD_Cellnumber_per_ml_rv
```


# Rollplatt
wurden immer 200 µl zum animpfen genutzt

```{r}
Zellzahl_table <- import(file = here("Zellzahl", "Methanobrevibacter_OD_cellnumber_original.csv"))

unique(Zellzahl_table$Methanobrevibacter)
Zellzahl_table$cellnumber_per_ml

Rollplat_Platteff <- tibble(
  culture = c("\acrshort{woli}", "\acrshort{thau}", "\acrshort{bovi}"),
  "counted \acrshort{cfu}" = c(152*16, 15, 221*16),
  "plating efficiency [ppm]" = c((152*16/(1081875000*0.2))*1000000, (15/(560312500*0.2))*1000000, (221*16/(927187500*0.2))*1000000)
)

View(Rollplat_Platteff)

Rollplat_Platteff_latex <- xtable(Rollplat_Platteff,
                                  caption = "Counted \acrfull{cfu} of difffrent \acrfull{mbrevi} culture for roll plating technic. 200 µl of a full grown culture was used for plating. For \acrshort{woli} and \acrshort{bovi} was counted a sixteenth of the bottle. The values for the number of cells per ml from Table X were used as a reference for the cell count in the initial solution.",
                                  label = "tab:roll_plat_eff",
                                  digits = 2,
                                  align = c("l", "l", "c", "c"))

print(Rollplat_Platteff_latex,
      file = here("../Text_Production/tables/04_result", "rollplat_cfu_eff.tex"),
      rotate.rownames = FALSE,
      caption.placement = "top",
      booktabs = TRUE)


```


