---
title: "Function for Analyses & relevant IPCC equations"
author: "Linus Benetz"
date: "2026-07-07"
output: html_document
---

```{r setup, include=FALSE}
knitr::opts_chunk$set(echo = TRUE)
```


# Allgemein

Die Daten sind nun verarbeitet und zurecht gemacht worden, um sie jetzt nach den Guidlines des [IPCC (2006)](https://www.ipcc-nggip.iges.or.jp/public/2006gl/) weiter analysieren zu können

```{r, message=FALSE, results='hide'}


rm(list = ls()) #Environment säubern

#install.packages("rio")
#install.packages("janitor")

library("rio")
library("here")
library("readxl")
library("tidyr")
library("dplyr")
library("ggplot2")
library("viridis")
library("janitor")
library("purrr") # für map Befehl

here()

```

# Wichtige Gleichungen

Relevante Gleichungen aus den IPCC-Guidlines für **enteric fermentation** in R definieren um damit die Tabellen zu analysieren. Zunächst werden die verwendeten Gleichungen dargestellt und anschließend der code mit den definierten Funktionen



#### Emission $CH_4$ pro Tierkategorie (T)


$$
Emission\ CH_{4,T} =  \frac{EF_T \cdot N_T}{10^6}
$$
Einheiten:
$$
Emission\ CH_{4,T} = \frac{Gg\ CH_4}{yr}\\
EF = kg\ CH_4\ head^{-1}\ year^{-1}
$$


#### Total emission $CH_4$

$$
Total\ CH_4 = \sum{Emission\ CH_{4,T}}\\
Total\ CH_4\ in \frac{Gg\ CH_4}{yr}
$$

#### Emissionfactor (EF) berechnen aus methane conversion factor ($Y_M$)

$$
EF = \frac{GE \cdot \frac{Y_M}{100} \cdot 365}{55.65}
$$
Einheiten:
$$
EF = kg\ CH_4\ head^{-1}\ year^{-1}\\
GE = gross\ energy\ intake, \frac{MJ}{head \cdot day}\\
Y_M = \%\  of\ GE\ converted\ to\ methane\\
The\ factor\ 55.65\ (\frac{MJ}{kg\ CH_4})\ is\ the\ energy\ content\ of\ methane
$$


# Allgemeine Funktionen

## Funktion für die Gleichungen der Emissionen

```{r, message=FALSE, results='hide'}

emission_total_per_animal <- function(GE, Ym_t, N_t){
  EF_t <- ((GE*(Ym_t/100)*365)/55.65)
  emission_CH4 <- (EF_t * (N_t / 10^6)) 
  return(emission_CH4)}

Ef_t_function <- function(GE, Ym_t){
  EF_t <- ((GE*(Ym_t/100)*365)/55.65)
  return(EF_t)}

```

### Funktion für die Berechnung

#### 1 mal für eine Tabelle einzelnd durchgehend am Beispiel DEU

```{r, message=FALSE, results='hide'}

animal_filter_function <- function(Anml, df){ 
  Anml_gefiltert <- df |> 
    filter(Animal == Anml)
  return(Anml_gefiltert)
}
# braucht man als Funktion, da die Tabelle getrennt werden muss temporär, um zu verhinden soviele leere, unnötige Reihen zu erzeugen -> könnte dies evtl beheben durch schlauere Grundstruktur der Tabelle

CRT_DEU_1990_2024_all_test <- read.csv(here("02_processed/CRT/", "CRT_DEU_1990_2024_all.csv"))

Dairy <- animal_filter_function(Anml = "Dairy cattle", df = CRT_DEU_1990_2024_all_test)
Non_dairy <- animal_filter_function(Anml = "Non-dairy cattle", df = CRT_DEU_1990_2024_all_test)

Emission_CH4_DEU_test <- tibble(
    Year = Dairy$Year,
    N_dairy_1000s = Dairy$Population_size_1000s,
    EF_DC = Ef_t_function(
      GE = Dairy$ø_GE_MJ_per_head_per_day, 
      Ym_t = Dairy$Ym_in_percent
    ),
    Dairy_cattle_CH4_in_Gg = emission_total_per_animal(
      GE = Dairy$ø_GE_MJ_per_head_per_day, 
      Ym_t = Dairy$Ym_in_percent, 
      N_t = (Dairy$Population_size_1000s * 1000)),
    N_Non_DC_1000s = Non_dairy$Population_size_1000s,
    EF_NDC = Ef_t_function(GE = Non_dairy$ø_GE_MJ_per_head_per_day,
      Ym_t = Non_dairy$Ym_in_percent
    ),
    Non_dairy_CH4_in_Gg = emission_total_per_animal(
      GE = Non_dairy$ø_GE_MJ_per_head_per_day,
      Ym_t = Non_dairy$Ym_in_percent,
      N_t = (Non_dairy$Population_size_1000s * 1000)
    )) |>
  mutate(Cattle_CH4_in_Gg = Dairy_cattle_CH4_in_Gg + Non_dairy_CH4_in_Gg) 

View(CRT_DEU_1990_2024_all_test)

View(Emission_CH4_DEU_test)

n_distinct(CRT_DEU_1990_2024_all_test$Animal)

```

#### Nun eine Funktion bauen, um dies direkt zu erzeugen 

Getestet mit dem DEU-Datensatz.

```{r, message=FALSE}

animal_filter_function <- function(Anml, df){ 
  Anml_gefiltert <- df |> 
    filter(Animal == Anml)
  return(Anml_gefiltert)
}
# braucht man als Funktion, da die Tabelle getrennt werden muss temporär, um zu verhinden soviele leere, unnötige Reihen zu erzeugen -> könnte dies evtl beheben durch schlauere Grundstruktur der Tabelle



 Emission_CH4_calculation_function <- function(CC){
   
   # 1. Schritt: Tabellenstruktur operationalisieren, um verschiedene Tabellen einlesen zu können
   tabl_strc <- paste0("CRT_", CC, "_1990_2024_all.csv")
   
   # 2. Schritt: einlesen der Tabelle
   CRT_CC_1990_2024_all <- read.csv(here("02_processed/CRT/", tabl_strc))
   
   # 3. Schritt: Trennung der Tabelle in dairy & non-dairy
   Dairy <- animal_filter_function(Anml = "Dairy cattle", df = CRT_CC_1990_2024_all)
   Non_dairy <- animal_filter_function(Anml = "Non-dairy cattle", df = CRT_CC_1990_2024_all)
   
   # 4. Schritt: Neue Tabelle bauen mit berechneten Werten
   
Emission_CH4_CC <- tibble(
    Year = Dairy$Year,
    
    N_dairy_1000s = Dairy$Population_size_1000s,
    
    EF_DC = Ef_t_function(
      GE = Dairy$ø_GE_MJ_per_head_per_day, 
      Ym_t = Dairy$Ym_in_percent
    ),
    
    Dairy_cattle_CH4_in_Gg = emission_total_per_animal(
      GE = Dairy$ø_GE_MJ_per_head_per_day, 
      Ym_t = Dairy$Ym_in_percent, 
      N_t = (Dairy$Population_size_1000s * 1000)),
    
    N_Non_DC_1000s = Non_dairy$Population_size_1000s,
    
    EF_NDC = Ef_t_function(GE = Non_dairy$ø_GE_MJ_per_head_per_day,
      Ym_t = Non_dairy$Ym_in_percent
    ),
    
    Non_dairy_CH4_in_Gg = emission_total_per_animal(
      GE = Non_dairy$ø_GE_MJ_per_head_per_day,
      Ym_t = Non_dairy$Ym_in_percent,
      N_t = (Non_dairy$Population_size_1000s * 1000)
    )) |>
  
  mutate(Cattle_CH4_in_Gg = Dairy_cattle_CH4_in_Gg + Non_dairy_CH4_in_Gg) |> 
  
  mutate( Country = rep(CC, n()),
          .after = Year)

return(Emission_CH4_CC)
 }
 
 CH4_EF_DEU_1990_2024 <- Emission_CH4_calculation_function(CC = "DEU")

View(CH4_EF_DEU_1990_2024)

glimpse(CH4_EF_DEU_1990_2024)

```


