---
title: "Datenimport und -aufbereitung via Funktion"
author: "Linus Benetz"
date: "2026-07-06"
output: html_document
---

```{r setup, include=FALSE}
knitr::opts_chunk$set(echo = TRUE)
```

# Funktionsaufbau

Grundsätzlich habe ich einen Ordner mit allen CRT_DEU Tabellen von 1990:2024. Im vorherigen Skript durch exerziert, was alles umgeändert werden muss, nach dem einladen der Tabellen, um mit diesen weiter arbeiten zu können. 


## Allgemein

Die Funktion wurde mit dem deutschen Datensatz getestet

### Allgemeine Packages needed

```{r, message=FALSE, results='hide'}


rm(list = ls()) #Environment säubern

#install.packages("rio")
#install.packages("janitor")

library("rio")
library("here")
library("readxl")
library("tidyr")
library("dplyr")
library("ggplot2")
library("viridis")
library("janitor")
library("purrr") # für map Befehl

here()

```

## Funktion für DEU (Deutschland)

Das einzige was sich ändert ist also das Jahr. Dies ist also unsere Variable.

```{r, message=FALSE}

CRT_Country_Year_function <- function(Y, C){
  
  # 1. Schritt: Namensstruktur der Tabellendaten klären und Variable Y (Year) einführen
  
  table_strc <- paste0("CRT_", C, "_", Y, ".xlsx") #Pasteo fügt alles als ein String zusammen ohne Leerzeichen -> ergibt dann Datein Name
  
  # 2. Schritt: Import 1.Teil der Tabelle
  CRT_C_Y <- import(
    file = here("01_Data/Tabellen/", table_strc),
    setclass = "tibble",
    sheet = "Table3.A",
    range = "B8:G13"
  ) |> # Jetzt erfolgt der umbau der 1. Teil-Tabelle
    rename( Animal = ...1, 
         Population_size_1000s = `Population size (1)`, 
         ø_GE_MJ_per_head_per_day = `Average gross energy intake (GE)`, 
         Ym_in_percent = `Average CH4 conversion rate (Ym) (2)`,
         CH4_emission_in_kg_CH4_per_head_per_year = CH4...5, 
         Ch4_emission_in_kt = CH4...6) |> 
    mutate(Animal = recode(Animal,
    "3.A.1. Cattle" = "Cattle",
    "3.A.1.a. Dairy cattle" = "Dairy cattle",
    "3.A.1.b. Non-dairy cattle" = "Non-dairy cattle"
  )) |> 
    drop_na(c(Animal, Population_size_1000s)) |> 
    mutate(across(-c(Animal), as.numeric)) |> 
    mutate(Year = rep(Y, n()), .after = Animal )  
  
  # 3. Schritt: 2. Teil-Tabelle importieren und verarbeiten
  CRT_C_AI_Y <- import(
    file = here("01_Data/Tabellen/", table_strc),
    setclass = "tibble",
    sheet = "Table3.A",
    range = "I7:L15") |> 
      rename(
        Indikator = `Disaggregated list of animals (b)`, # (neuer Name = alter Name)
        Unit = ...2 ) |> 
  mutate(Indikator = recode(Indikator,
                            "Weight" = "Weight_kg",
                             "Milk yield" = "Milk_yield_kg_per_day",
                             "Pregnant" = "Pregnant_in_percent",
                             "Digestibility of feed" = "Digestibility_of_feed_in_percent",
                            "Work" = "Work_h_per_day"
                            )
    ) |> 
    select(-Unit) |> 
      mutate(across( # across(Spalten, funktion)
    c(`Dairy cattle`, `Non-dairy cattle`), ~ na_if(.x, "NA"))
    ) |>  
    mutate(across(c(`Dairy cattle`, `Non-dairy cattle`),
                  ~ na_if(.x, "NE") # ~ -> minifunktion
                  )
           ) |> 
    mutate(across(
      -c(Indikator), as.numeric
    )) |> 
    pivot_longer(-Indikator, names_to = "Animal", values_to = "Wert") |> 
    pivot_wider(names_from = Indikator, values_from = Wert) |> 
    select(-c(`NA`, `Indicators:`, `Feeding situation(c)`))
    
    # 4. Schritt: Tabellen zusammenfügen
  
  CRT_DEU_Y_all <- left_join(CRT_C_Y, CRT_C_AI_Y, by = "Animal")
    
}

CRT_DEU_1990_2024_all <- map_dfr(1990:2024, CRT_Country_Year_function, C = "DEU") # map_dfr(LISTE_ODER_VEKTOR, FUNKTION)

#glimpse(CRT_DEU_1990_2024_all)

#View(CRT_DEU_1990_2024_all)

summary(CRT_DEU_1990_2024_all)
```


Hat funktioniert mit dem map Befehl. Erzeugtschleufe mit FUnktion und einer Liste.
dfr sorgt für das automatische zusammenfügen der erezugten Tabelen, nach r rows -> also rbind

dfc würde cbind darstellen.

Nun Tabelle nur noch abspeichern, für weitere Analyse.

```{r, results='hide', message=FALSE}
write.csv(CRT_DEU_1990_2024_all,
          file = here("02_processed/CRT/", "CRT_DEU_1990_2024_all.csv"))
```

*Ende* 

