---
title: "Test Datenimport für 1990 CRT_DEU"
author: "Linus Benetz"
date: "2026-07-04"
output: html_document
---

```{r setup, include=FALSE}
knitr::opts_chunk$set(echo = TRUE)
```

# Allgemein

## Daten-Aquise

Möchte die IPCC Guidline nutzen. Brauche dafür daten über den Viehbestand. In der EU gibt es [Common Reporting Table](https://climate-transparency-platform.org/sites/default/files/2024-04/Day%202-%20Introduction%20to%20Common%20Reporting%20Tables.pdf), wo die u.a. Daten vorliegen zu den Tierkategorien. 

über folgenden Befehl, konnte ich die Namen der CRT-Tabellen in der Shell einheiltich umwandeln.

for datei in *.xlsx; do                                                              
  jahr=$(echo "$datei" | grep -oP '\d{4}(?=-\d{8}-\d{6}_started\.xlsx$)')
  echo "mv \"$datei\" \"CRT_USA_${jahr}.xlsx\""
done

Um es dann wirklich umzuwandeln ohne *echo* dann

for datei in *.xlsx; do                                                                     
  jahr=$(echo "$datei" | grep -oP '\d{4}(?=-\d{8}-\d{6}_started\.xlsx$)')
  mv "$datei" "CRT_USA_${jahr}.xlsx"
done


```{r general,message=FALSE, results='hide'}

rm(list = ls()) #Environment säubern

#install.packages("rio")
#install.packages("janitor")

library("rio")
library("here")
library("readxl")
library("tidyr")
library("dplyr")
library("ggplot2")
library("viridis")
library("janitor")

here()
```

## 1. Versuch - Import Deutsche CRT-Daten

```{r, message=FALSE}
CRT_DEU_1990 <- import(
  file = here("01_Data/Tabellen/", "CRT_DEU_1990.xlsx"),
  setclass = "tibble",
  sheet = "Table3.A",
  range = "B8:G13")

#View(CRT_DEU_1990)

#head(CRT_DEU_1990)
glimpse(CRT_DEU_1990)
```

Haben zwar jetzt den ersten Teil von der für uns wichtigen Tabelle (ohne die **additional information**), *ABER* noch falsche Benennungen, unwichtige Zeilen, numeric als charakter.


```{r, message=FALSE}
CRT_DEU_1990_cor <- CRT_DEU_1990 |> 
  rename(Animal = ...1, 
         Population_size_1000s = `Population size (1)`, 
         ø_GE_MJ_per_head_per_day = `Average gross energy intake (GE)`, 
         Ym_in_percent = `Average CH4 conversion rate (Ym) (2)`,
         CH4_emission_in_kg_CH4_per_head_per_year = CH4...5, 
         Ch4_emission_in_kt = CH4...6) |> 
  mutate(Animal = recode(Animal,
    "3.A.1. Cattle" = "Cattle",
    "3.A.1.a. Dairy cattle" = "Dairy cattle",
    "3.A.1.b. Non-dairy cattle" = "Non-dairy cattle"
  )) |> 
  drop_na(Animal ,Population_size_1000s) |> 
  mutate(across(-c(Animal), as.numeric)) |> 
  mutate(Year = rep(1990, n()), .after = Animal)

#View(CRT_DEU_1990_cor)

#class(CRT_DEU_1990_cor)

glimpse(CRT_DEU_1990_cor)



```

Jetzt ist die erste Tabelle aufgereinigt. Es fehlt aber noch die additional information, mit Masse, usf der Rinder.

## Additional information (AI) importieren aus Tabelle

**Problem** die *additional information* fehlen noch. Erstmal wie die ersten neu reinladen.

```{r, message=FALSE}
CRT_DEU_1990_AI <- import(
  file = here("01_Data/Tabellen/", "CRT_DEU_1990.xlsx"),
  setclass = "tibble",
  sheet = "Table3.A",
  range = "I7:L15")

#View(CRT_DEU_1990_AI)

#head(CRT_DEU_1990_AI)
glimpse(CRT_DEU_1990_AI)
```

Problem, Spalten und Zeilen vertauscht im Vergleich zur anderen Tabelle. Umformatieren/ transponieren.
Dafür erst Mal Zeilen und Reihen ordentlich benennen.


```{r, message=FALSE}
CRT_DEU_1990_AI_ncor <- CRT_DEU_1990_AI |> 
  rename(Indikator = `Disaggregated list of animals (b)`, # (neuer Name = alter Name)
         Unit = ...2 ) |> 
  mutate(Indikator = recode(Indikator,
                             "Weight" = "Weight_kg",
                             "Milk yield" = "Milk_yield_kg_per_day",
                             "Pregnant" = "Pregnant_in_percent",
                             "Digestibility of feed" = "Digestibility_of_feed_in_percent")
         ) |> 
  select(-Unit) |> 
  mutate(across(
    c(`Dairy cattle`, `Non-dairy cattle`), ~ na_if(.x, "NA"))
    ) |>  # across(Spalten, funktion)
  drop_na() |> 
  mutate(across(`Non-dairy cattle`, ~na_if(.x, "NE"))) |> 
  mutate(across(-c(Indikator), as.numeric)) |> 
  pivot_longer(-Indikator, names_to = "Animal", values_to = "Wert") |> 
  pivot_wider(names_from = Indikator, values_from = Wert)

#View(CRT_DEU_1990_AI_ncor)


glimpse(CRT_DEU_1990_AI_ncor)

#class(CRCRT_DEU_1990_AI_ncorclass(CRT_DEU_1990_AI_ncor)

```

So habe jetzt *additional information* (AI) und den normalen CRT bereinigt sowie animal/Tiere gleich benannt. 

## Zusammenführen der Tabellen

Kann jetzt **zusammenführen**

```{r, message=FALSE}
CRT_DEU_1990_all <- left_join(CRT_DEU_1990_cor, CRT_DEU_1990_AI_ncor, by = "Animal")

#View(CRT_DEU_1990_all)

#class(CRT_DEU_1990_all)

glimpse(CRT_DEU_1990_all)



```

