---
title: "Data-import NZL, DEU, USA & EUR"
author: "Linus Benetz"
date: "2026-07-08"
output: html_document
---

```{r setup, include=FALSE}
knitr::opts_chunk$set(echo = TRUE)

rm(list = ls())
```

```{r, message=FALSE, results='hide'}

#install.packages("rio")
#install.packages("janitor")

library("rio")
library("here")
library("readxl")
library("tidyr")
library("dplyr")
library("ggplot2")
library("viridis")
library("janitor")
library("purrr") # für map Befehl

source(here::here("02_processed/code", "Functions_CRT_data_import_all.r"))

here()

```

# Allgemein

Es werden die CRT eingeladen von Deutschland (DEU), Neuseeland (NLZ), USA (USA) & der EU (EUR). Dabei werden neben den Emissionswerten, Ym und Anzahl auch die **additional-information** (AI) mit eingelesen.

Es wird hierbei die Funktion *CRT_DEU_Year_function* verwendet, die im Skript **Data_Import_function.rmd** definiert wurde. Die Funktion besitzt zwei Variablen:
Y = Year und C = Country-code.

Um die Funktion in einer Schleife zu verwenden wird der **map**-Befehl verwendet. Dieser besitzt folgende Struktur:
.x = die sich veränderende/initierende Variable,
.f = verwendete Funktion,
... = weiter Variablen der Funktion, die aber gleich bleiben.

Da einige Kategorien wie Ym, GE, DE, Pregnant für cattle nicht gegeben sind, werden diese aus den Subcategorien über ein gewichtetes Mittel (Populationsgröße als Gewichtung) berechnet

# Import für Deutschland (DEU) von 1990-2024

```{r, message=FALSE}

CRT_DEU_1990_2024_data_all <- map_dfr(.x = 1990:2024, .f = CRT_Country_Year_function, C = "DEU")

#View(CRT_DEU_1990_2024_data_all)

#glimpse(CRT_DEU_1990_2024_data_all)

#write.csv(CRT_DEU_1990_2024_data_all,
 #         file = here("02_processed/CRT/", "CRT_DEU_1990_2024_all.csv"),
  #        row.names = FALSE )

summary(CRT_DEU_1990_2024_data_all)

```

# Import für Neusseland (NZL) von 1990-2024

```{r, message=FALSE, warning=FALSE}

CRT_NZL_1990_2024_data_all <- map_dfr(1990:2024,
                                      CRT_Country_Year_function,
                                      C = "NZL")

#View(CRT_NZL_1990_2024_data_all)

#write.csv(CRT_NZL_1990_2024_data_all,
 #         file = here("02_processed/CRT/", "CRT_NZL_1990_2024_all.csv"),
  #        row.names = FALSE)

summary(CRT_NZL_1990_2024_data_all)

```
Hier schonmal auffällig, dass NZL den Ym nicht anpassen, sondern einfach den default Wert ausm [IPCC (2006)](https://www.ipcc-nggip.iges.or.jp/public/2006gl/)  verwenden. Zudem geben sie hier keine Informationen über den Anteil an schwangeren Rindern/ Kühen.

# Import für die USA (USA) von 1990-2022

*Problem* die USA verwendet die Option B um ihre Rinder zu kategorisieren, d.h. das Muster passt nun nicht mehr zur Funktion. Muss eine neue Funktion bauen, die zu USA passt. Ist auch im .R abgespeichert mittlerweile

## USA Tabellen-Data importieren

```{r, message=FALSE, warning=FALSE}
CRT_USA_1990_2022_data_all_subcat <- map_dfr(1990:2022,
                                      CRT_Country_Year_function_OP_B,
                                      C = "USA")

write.csv(CRT_USA_1990_2022_data_all_subcat,
          file = here("02_processed/CRT/", "CRT_USA_1990_2022_all_subcat.csv"),
          row.names = FALSE)

glimpse(CRT_USA_1990_2022_data_all_subcat)

#View(CRT_USA_1990_2022_data_all_subcat)
```

## USA Opt. B-Tabelle umbauen in Opt.A

```{r Opt B zu A, message=FALSE, results='hide'}

CRT_USA_1990_2022_data_all <- Opt_B_to_Opt_A_function(CC = "USA", YE = "2022")

write.csv(CRT_USA_1990_2022_data_all, file = here("02_processed", "CRT", "CRT_USA_1990_2022_all.csv"),
          row.names = FALSE)

glimpse(CRT_USA_1990_2022_data_all)
```



# Import für die EU

Wenn man hier in die Daten schaut, sieht man schnell, dass diese nur die Daten für Cattle angeben, bzw. hier auch nur die Anzahl für N und Emissionen.

Auch hier anpassen der Funktion notwendig. Wurde auch im .R skript abgespeichert.

## Importieren der Daten für die EU

```{r, message=FALSE, warning=FALSE}

CRT_EUR_1990_2024_data_all <- map_dfr(1990:2024, CRT_EUR_data_all_function)

write.csv(CRT_EUR_1990_2024_data_all,
          file = here("02_processed/CRT/", "CRT_EUR_1990_2024_all.csv"),
          row.names = FALSE)

glimpse(CRT_EUR_1990_2024_data_all)

```

